臺灣臺南地方法院刑事判決　　　　　　 96年度簡上字第513號
上　訴　人　臺灣臺南地方法院檢察署檢察官
被　　　告　甲○○
上列上訴人因竊盜案件，不服本院96年度簡字第2812號中華民國
96年8月23日第一審判決（聲請簡易判決處刑案號：臺灣臺南地
方法院檢察署96年度偵字第7984號），提起上訴，本院管轄之第
二審合議庭判決如下：
    主  文
上訴駁回。
    事實及理由
一、按第二審判決書，得引用第一審判決書所記載之事實、證據
    及理由，對案情重要事項第一審未予論述，或於第二審提出
    有利於被告之證據或辯解不予採納者，應補充記載其理由，
    刑事訴訟法第373條定有明文。本院審理結果，認第一審以
    被告犯4個刑法第320條第1項之竊盜罪及1個同條第3項之竊
    盜未遂罪，經定執行刑為有期徒刑陸月，併諭知易科罰金之
    折算標準，認事用法及量刑均無不當，應予維持，並引用第
    一審判決書記載之事實、證據（如附件判決）。
二、原審以被告甲○○罪證明確，依據刑事訴訟法第449條第1項
    前段、第454條第2項，刑法第320條第1項、第3項、第25條
    第2項、第41條第1項前段、第51條第5款，刑法施行法第1條
    之1，中華民國九十六年罪犯減刑條例第2條第1項第3款、第
    7 條第1項、第2項、第9條、第10條第1項等規定，量處如主
    文所示之刑，並諭知易科罰金之折算標準。本院經核原審認
    事用法及量刑均無不當，應予維持。上訴人即檢察官上訴意
    旨略以：原審判決未審酌被告多次以相同方法向告訴人竊得
    金飾，告訴人損害非微，事後雖多次要求和解，惟均佯稱無
    力償還而對告訴人虛以委蛇，並無誠意，惡意重大，原審僅
    量處被告有期徒刑6月且得易科罰金，實屬過輕云云。然按
    被告業於96年10月29日與告訴人達成和解，此有96年度南簡
    字第1679號和解筆錄在卷可稽，且關於刑之量定，係實體法
    上賦予法院得為自由裁量之事項，倘其未有逾越法律所規定
    之範圍，或濫用其權限，即不得任意指摘為違法，最高法院
    75年臺上字第7033號判例足資參照。復在同一犯罪事實與情
    節，如別無其他加重或減輕之原因，下級審量定之刑，亦無
    過重或失輕之不當情形，則上級審法院對下級審法院之職權
    行使，原則上應予尊重，即法官於有罪判決中，究應如何量
    處罪刑，為實體法賦予審理法官裁量之刑罰權事項，法官行
    使此項裁量權，自得依據個案情節，參諸刑法第57條所定各
    款犯罪情狀之規定，於該法定刑度範圍內，基於合義務性裁
    量為之，乃憲法所保障法官獨立審判之核心，如非有裁量逾
    越或裁量濫用之明顯違法情事，自不得指摘其違法或不當，
    即使上級審對下級審裁量權之審查，亦應同此標準，方符憲
    法第80條所宣示獨立審判之真義。又簡易判決所科之刑以宣
    告緩刑、得易科罰金之有期徒刑及拘役或罰金為限，刑事訴
    訟法第449條第3項定有明文。原審量處有期徒刑六月，已是
    得易科罰金之有期徒刑的上限（原審之前未和解顯不宜緩刑
    ，聲請簡易判決處刑書亦未為此主張），檢察官因被害人請
    求上訴，惟如何認定原聲請簡易判決處刑不當，而應予撤銷
    改判，則未見具體說明，是上訴人上訴意旨空言指摘原判決
    量刑不當，為無理由，應予駁回。
三、據上論斷，應依刑事訴訟法第455條之1第1項、第3項、第36
    8條、第373條，判決如主文。
本案經檢察官王誠到庭執行職務。
中　　華　　民　　國　　96　　年　　12　　月　　13　　日
                  刑事第八庭  審判長法  官  彭喜有
                                    法  官  盧鳳田
                                    法  官  李東柏
以上正本證明與原本無異。
本件不得上訴。
　　　　　　　　　　　　　　　    　書記官　黃傳鈞
中　　華　　民　　國　　96　　年　　12　　月　　13　　日
